臺灣基隆地方法院刑事判決　　　　　　　　　　　　　九十三年度訴字第四八五號
　　公　訴　人　臺灣基隆地方法院檢察署檢察官
　　被　　　告　甲○○
右列被告因違反毒品危害防制條例案件，經檢察官提起公訴（九十三年度毒偵字第一
一六四號），經本院合議庭裁定由受命法官獨任進行簡式審判程序，判決如左：
    主    文
甲○○連續施用第一級毒品，處有期徒刑柒月，扣案含第一級毒品海洛因粉末（約毛
重零點零伍公克）之注射針筒壹支及含第一級毒品海洛因之殘渣袋壹只均沒收銷燬之
；又施用第二級毒品，處有期徒刑參月；應執行有期徒刑玖月，扣案含第一級毒品海
洛因粉末（約毛重零點零伍公克）之注射針筒壹支及含第一級毒品海洛因之殘渣袋壹
只均沒收銷燬之。
    事    實
一、甲○○前因施用第一級毒品海洛因、第二級毒品安非他命案件，經本院裁定送觀
    察、勒戒，認無繼續施用毒品之傾向，由臺灣基隆地方法院檢察署檢察官於民國
    九十二年十二月三十日，以九十二年度毒偵字第八八九號為不起訴處分確定；詎
    甲○○仍不知悔改，復分別基於施用第一級毒品海洛因之概括犯意、施用第二級
    毒品安非他命之犯意，自九十三年六月初起至九十三年六月二十五日止，連續在
    臺北縣貢寮鄉○○村○○路一三之一號住處，以注射右手腕背部之方式施用第一
    級毒品海洛因，共約四次；於九十三年六月二十三日（起訴書記載為於九十三年
    六月二十六日一時二十分許為警採尿回溯九十六小時內某時），在臺北縣貢寮鄉
    ○○村○○路一三之一號（起訴書記載在不詳地點），以燒烤吸食之方式施用第
    二級毒品安非他命一次。嗣於九十三年六月二十五日二十一時二十分許，甲○○
    在臺北縣貢寮鄉○○村○○路十三之一號住處客廳（大門打開未關閉），將第一
    級毒品海洛因粉末放入注射針筒內，正準備加水後注射施用第一級毒品海洛因，
    為警在臺北縣貢寮鄉○○村○○路十三之一號住處客廳，為警當場查獲，並扣得
　　其所有供施用第一級毒品用之含第一級毒品海洛因粉末（約毛重○點○五公克）
　  之注射針筒一支及含第一級毒品海洛因之殘渣袋一只（起訴書記載為注射針筒乙
    支、殘渣袋乙只）。
二、案經臺北縣政府警察局瑞芳分局報告臺灣基隆地方法院檢察署檢察官偵查起訴。
    理    由
一、右揭事實，業據被告甲○○於本院審判程序時坦承不諱，而被告於九十三年六月
    二十五日二十一時二十分許經警查獲後於翌（二十六）日凌晨一時二十五分至二
    時十五分許警訊時經警採集其尿液送檢驗結果，呈嗎啡陽性反應、甲基安非他命
    陽性反應，有基隆市衛生局基衛檢壹字第○九三○○一○五九七號檢驗成績書附
    卷可稽，且有含第一級毒品海洛因粉末（約毛重○點○五公克）之注射針筒一支
    及含第一級毒品海洛因之殘渣袋一只扣案可資佐證，又查被告於警訊時供稱其施
    用海洛因是用注射右手腕背部之方式施用乙節，並經警拍照，有照片四幀及扣案
    證物照片二幀在卷可考；是以被告之自白與事實相符，可以採信。又被告前因施
    用第一級毒品海洛因、第二級毒品安非他命案件，經本院裁定送觀察、勒戒，認
    無繼續施用毒品之傾向，由臺灣基隆地方法院檢察署檢察官於九十二年十二月三
    十日，以九十二年度毒偵字第八八九號為不起訴處分確定，有上開不起訴書分書
    、臺灣基隆地方法院檢察署刑案資料查註紀錄表、臺灣高等法院被告全國前案紀
    錄表附卷可憑。本件事證明確，被告於五年內再犯施用第一級毒品、第二級毒品
    罪，應依法論科。
二、查被告連續施用第一級毒品、施用第二級毒品之犯行，均在修正後毒品危害防制
    條例九十三年一月九日生效施行後，應依修正後毒品危害防制條例規定處斷。核
    被告所為，係犯修正後毒品危害防制條例第十條第一項之施用第一級毒品罪、同
    條第二項之施用第二級毒品罪。又被告持有第一級毒品海洛因、第二級毒品安非
    他命係供施用，其持有第一級毒品、持有第二級毒品之低度行為，應分別為施用
    第一級毒品、第二級毒品之高度行為所吸收，不另論罪。其先後多次施用第一級
    毒品之行為，時間緊接，觸犯罪構要件相同之罪，顯係基於概括犯意為之，為連
    續犯，應依法論以一施用第一級毒品罪，並加重其刑。再被告所犯上開二罪，犯
    意各別，罪名不同，行為互異，應予分論併罰。爰審酌被告曾接受過觀察勒戒不
    起訴處分後仍犯施用毒品罪、其施用毒品期間、次數、及被告於本院審理時坦承
    犯行等一切情狀，量處如主文所示之刑，並定應執行刑，以示儆懲。
三、扣案含第一級毒品海洛因粉末（約毛重○點○五公克）之注射針筒一支及含第一
    級毒品海洛因之殘渣袋一只，且第一級毒品海洛因與注射針筒、殘渣袋均無法析
    離，均係查獲之毒品，應依修正後毒品危害防制條例第十八條第一項前段宣告沒
    收銷燬之。
據上論斷，應依刑事訴訟法第二百九十九條第一項前段、第二百七十三條之一第一項
、第二百八十四條之一，修正後毒品危害防制條例第十條第一項、第二項、第二十三
條第二項、第十八條第一項前段，刑法第十一條、第五十六條、第五十一條第五款，
判決如主文。
本案經檢察官林秋田到庭執行職務。
中　　　華　　　民　　　國　　九十三　　年　　　九　　　月　　　十　　　日
                                    臺灣基隆地方法院刑事第三庭
                                        法  官  鄭  景  文
右正本證明與原本無異。
對於本件判決如有不服，應於收受送達後十日內，向本院提出上訴書狀，上訴於臺灣
高等法院，並按他造當事人之人數附具繕本。
                                        書記官  王  一  芳
中　　　華　　　民　　　國　　九十三　　年　　　九　　　月　　　十　　　日
附錄所犯法條：
修正後毒品危害防制條例第十條第一項、第二項
    施用第一級毒品者，處六月以上五年以下有期徒刑。
    施用第二級毒品者，處三年以下有期徒刑。
